臺灣南投地方法院裁定
111年度埔秩字第2號
移送機關    南投縣政府警察局埔里分局
被移送人    羅國豪


上列被移送人因違反社會秩序維護法案件，經移送機關以民國11
1年6月14日投埔警偵字第1110012469號移送書移送審理，裁定如
下：
    主  文
羅國豪無正當理由攜帶具有殺傷力之器械，處罰鍰新臺幣2萬元
。
    事實理由及證據
一、被移送人於下列時、地有違反社會秩序維護法之行為：
  ㈠時間：民國111年6月9日下午10時50分許。
  ㈡地點：南投縣○○鎮○○路000號（漂亮寶貝KTV）。
  ㈢行為：無正當理由攜帶具有殺傷力之菜刀1把，並持菜刀毀
          損漂亮寶貝KTV內物品及設備。
二、上開事實，有下列之事證證明屬實：
  ㈠被移送人於警詢時之自白。
　㈡證人羅宇浩、耿自強及孟衛庭於警詢時之證述。
  ㈢現場照片10張。
　㈣被移送人受傷照片2張。
　㈤扣案菜刀照片1張。
　㈥南投縣政府警察局埔里分局111年6月9日扣押筆錄暨扣押物品
    目錄表。
三、無正當理由攜帶具有殺傷力之器械、化學製劑或其他危險物
    品者，處3日以下拘留或新臺幣3萬元以下罰鍰，社會秩序維
    護法第63條第1項第1款定有明文。本條款之構成要件，須行
    為人客觀上有攜帶具有殺傷力之器械、化學製劑或其他危險
    物品之行為，且該攜帶係無正當理由，因而有危害於行為人
    攜帶所處時空之安全情形，始足當之。依前揭要件，判定被
    移送人有無違反該行為，首須被移送人有攜帶行為，次審酌
    該攜帶行為是否係無正當理由，再衡量被移送人攜帶行為所
    處時空，因被移送人於該時空有攜帶該類器械，而使該時空
    產生安全上危害。亦即，就被移送人客觀上之攜帶行為，依
    其攜帶之目的，考量被移送人攜帶當時言詞舉動、時間、地
    點、身分等因素，據以認定其是否已構成上開條款之行為。
四、社會秩序維護法所為之處罰本質上係屬於行政罰之性質，則
    有關社會秩序維護法所為處罰之裁定，自應適用行政罰法相
    關規定。復行為時因精神障礙或其他心智缺陷，致不能辨識
    其行為違法或欠缺依其辨識而行為之能力者，不予處罰；行
    為時因前項之原因，致其辨識行為違法或依其辨識而行為之
    能力，顯著降低者，得減輕處罰；前二項規定，於因故意或
    過失自行招致者，不適用之，行政罰法第9條第3項、第4項
    、第5項分別定有明文。行為人如因自己之故意或過失，自
    陷於第3項第4項情形而違反行政法上義務者，學說上稱為「
    原因自由行為」，因其仍有可非難性，具可歸責事由，故第
    5項規定於此情形不適用前二項不予處罰或得減輕處罰之規
    定，以免發生制裁上之漏洞，行政罰法第9條第5項規定之立
    法理由亦可參照。
五、核被移送人所為，係違反社會秩序維護法第63條第1項第1款
    之無正當理由攜帶具有殺傷力之器械行為。雖被移送人於警
    詢時辯稱：「我都不知道，我有喝酒，沒有服用藥物」；「
    我那時候喝醉了，真的不清楚，直到我在醫院醒來的時候，
    我才知道我闖禍了。我也不知道為什麼要毀損店內物品」；
    「只是我當下沒有意識，我有意識的話就不會這樣做」等語
    ，然本院審酌被移送人行為時，固已陷於泥醉而無法辨識行
    為違法或欠缺辯識能力之情況，而此情況實係因被移送人所
    稱飲酒後所產生，被移送人之泥醉狀態既為其自主飲酒行為
    所造成，自應適用行政罰法第9條第5項之規定，將被移送人
    自行所招致之喪失或減少辨識行為違法能力之狀態，排除於
    行政罰法第9條第3項及第4項規定適用。
六、審酌被移送人無正當理由持具殺傷力之器械於他人營業場所
    內揮舞、執刀追逐服務生並毀損店內物品，造成服務生受到
    驚嚇、嚴重毀損店內物品及設備致店家營業受到影響等違反
    本法之手段、違反義務之程度及所生之危害等一切情狀，量
    處如主文所示之處罰。
七、扣案之菜刀1把，依卷內資料無從認定係被移送人所有，爰
    不依社會秩序維護法第22條第3項規定諭知沒入。
八、依社會秩序維護法第45條第1項、第63條第1項第1款，裁定
    如主文。
中　　華　　民　　國　　111 　年　　7 　　月　　15　　日
                  埔里簡易庭  法  官  林彥宇
以上為正本係照原本作成。
如不服本裁定，得於裁定書送達之翌日起5日內，以書狀敘述理
由，向本院提出抗告。
中　　華　　民　　國　　111 　年　　7 　　月　　15　　日
                              書記官  藍建文